【裁判字號】    97,上易,1033
【裁判日期】    970724
【裁判案由】    竊盜
【裁判全文】
臺灣高等法院臺中分院刑事判決        97年度上易字第1033號
上  訴  人
即  被  告  丙○○
                    國民
                      弄25號.
上列上訴人因竊盜案件，不服臺灣彰化地方法院96年度易字第18
76號中華民國97年5月8日第1審判決（起訴案號：臺灣彰化地方
法院檢察署96年度偵字第9778號），提起上訴，本院判決如下：
    主  文
上訴駁回。
    事實及理由
一、本案經本院審理結果，認第1審判決認事用法及量刑均無不
    當，應予維持，並引用第1審判決書記載之事實、證據及理
    由（如附件）。
二(一)上訴人即被告（以下稱被告）丙○○上訴理由略以：1.本案
    並未扣得剪刀，不能僅憑告訴人乙○○之指訴而推論確有剪
    刀之存在；2.乙○○亦證稱其所有馬達遭竊，則現場電線應
    係先前下手竊取馬達之人所為；3.茍乙○○確有發現被告竊
    取電線，何以未當場逮獲被告；4.原判決以「被告與乙○○
    並不相識，亦無仇怨過節」之理由作為認定乙○○所證內容
    屬實顯有不當等理由，提起上訴。
  (二)惟查：
  1.本案乙○○位在彰化縣社頭鄉○○村○○巷○○段第704之1
    地號土地上所有之供作果園噴灑農藥馬達使用之電線，於97
    年7月14日下午17時許，遭被告持可供兇器使用而未扣案之
    剪刀1把予以剪斷、下手竊取一節，已據乙○○分別於警詢
    、原審法院97年4月24日上午9時15分審理中歷次證稱在卷，
    於原審法院審理中所為之證言並經具結以擔保其證言之憑信
    性，更經被告於原審法院審理時對乙○○行使反詰問權，被
    告於訴訟程序上權益已得保障無虞。另被告於原審法院審理
    中由伊實施反詰問，乙○○並當庭證稱被告即係持剪刀下手
    竊取本案電線等語明確（原審卷第21頁反面），且乙○○於
    原審法院審理中所證述內容復有偵查卷內檢附之現場被竊相
    片4紙可佐，益徵乙○○所證稱被告為下手竊取上述電線之
    人，並非無憑。
  2.次以，本案雖未查扣乙○○所證稱供本案犯罪使用之剪刀1
    把；惟電線之內為金屬銅線，其外並覆以塑膠外膜之絕緣體
    ，質地堅固，單純由自然人以徒手之方式顯無法將之剪斷、
    折損一節，當為一般人所共知之客觀事實；而本案乙○○於
    原審法院審理中已證稱其所有上述電線已遭剪斷等語（原審
    卷第21頁反面），復有上述現場被竊相片可佐，就此乙○○
    所證稱被告持未扣案之剪刀1把以剪斷電線方式下手竊盜等
    語，即屬有據。另乙○○於警詢、原審法院審理中並一致證
    稱被告在遭其發現竊盜行為後，隨後騎乘機車離開現場等語
    ，乙○○因而未立即逮獲被告送警究辦，即非無因，亦難以
    據此作為被告有利之認定。再者，被告所辯稱應係竊盜乙○
    ○所有馬達之人竊取本案之電線云云，然馬達與電線為不同
    之有價值物品，下手竊取馬達之人並不當然係下手竊取電線
    之人，此本即為二事而不相甘；況被告於本院行準備程序中
    已自承本件竊盜案發當場伊確有在現場、乙○○認識伊之母
    親等語（本院卷第20頁），是乙○○上開所證，自無因第3
    人在場而誤認為被告之虞。
  3.是綜上所述，被告上開之上訴理由，並無可採，均無理由，
    應予駁回。
三、另按「當事人、代理人、辯護人或輔佐人聲請調查之證據，
    法院認為不必要者，得以裁定駁回之。下列情形，應認為不
    必要：一、不能調查者。二、與待證事實無重要關係者。三
    、待證事實已臻明瞭無再調查之必要者。四、同一證據再行
    聲請者。」，刑事訴訟法第163條之2定有明文。被告於本院
    審理期日聲請傳喚乙○○、劉明鑫2人到庭為證；經查：證
    人乙○○已分別於警詢、偵查、原審法院審理中已對本件竊
    盜發生過程歷次證述明確，於原審法院行交互詰問程序中並
    經被告實施反詰問，已如上揭所述，被告顯係就同一證據再
    行聲請；另於證人劉明鑫部分，被告於本院審理期日復證稱
    當場僅有伊與乙○○2人在場等語，劉明鑫則既未在現場親
    自目睹本件竊盜案發生過程，自無法就本竊盜案件加以證述
    ，揆諸首揭法條之說明，被告上開聲請事項本院認定為無必
    要，應併予以駁回。
四、據上論斷，應依刑事訴訟法第373條、第368條，判決如主文
    。
本案經檢察官甲○○到庭執行職務。
中    華    民    國    97    年    7     月    24    日
            刑事第三庭    審判長法  官  王  增  瑜
                                法  官  蔡  紹  良
                                法  官  梁  堯  銘
上列正本證明與原本無異。
不得上訴。
                                書記官  陳  麗  玉
中    華    民    國    97    年    7     月    24    日


司法院資訊處製作；財團法人民間司法改革基金會備份。
